臺灣臺北地方法院民事判決
109年度重訴字第535號
原      告  孫卉蘭  

訴訟代理人  林永頌律師
複代理人    邱瑛琦律師
訴訟代理人  陳傑明律師
被      告  孫國慶  

            林佳慧（即林簡妙華之承受訴訟人）


            林佳瑩（即林簡妙華之承受訴訟人）

上三人共同
訴訟代理人  洪銘徽律師
被      告  林江風（即林簡妙華之承受訴訟人）


            林宗輝（即林簡妙華之承受訴訟人）

上列當事人間請求返還不當得利事件，本院於民國110年3月24日
言詞辯論終結，判決如下：
　　主　    文
被告己○○應給付原告美金參拾貳萬玖仟玖佰捌拾陸元，及自民國
一百零八年五月十日起至清償日止，按週年利率百分之五計算之
利息。
原告其餘之訴駁回。
訴訟費用由被告己○○負擔。
本判決原告勝訴部分，於原告以新臺幣參佰參拾參萬伍仟元為被
告己○○供擔保後得假執行。但被告己○○如以新臺幣壹仟萬伍仟元
為原告預供擔保，得免為假執行。
原告其餘假執行之聲請駁回。
    事實及理由
壹、程序事項
一、按當事人死亡者，訴訟程序在有繼承人、遺產管理人或其他
    依法令應續行訴訟之人承受其訴訟以前當然停止，民事訴訟
    法第168條定有明文。又他造當事人，亦得聲明承受訴訟，
    復為民事訴訟法第175條第2項所明定。本件被告丁○○○於民
    國110年3月5日死亡，其繼承人為配偶甲○○、子女林家瑩、
    丙○○、乙○○，且均未拋棄繼承，有臺灣南投地方檢察署相驗
    屍體證明書、除戶戶籍謄本、繼承系統表、各繼承人之戶籍
    謄本、臺灣南投地方法院110年10月4日之回函在卷可稽（見
    本院卷㈠第155、157、257、379至389頁）。原告具狀聲明由
    上開繼承人為丁○○○之承受訴訟人，續行訴訟（見本院卷㈠第
    363頁），經核並無不合，應予准許。
二、被告甲○○、丙○○經合法通知未於言詞辯論期日到場，核無民
    事訴訟法第386條所列各款情形，爰依原告之聲請，由其一
    造辯論而為判決。
三、按訴狀送達後，原告不得將原訴變更或追加他訴，但請求之
    基礎事實同一、及擴張或減縮應受判決事項之聲明者，不在
    此限，民事訴訟法第255條第1項第2、3款分別定有明文。本
    件原告起訴時訴之聲明為：㈠被告己○○應給付原告美金33萬
    元，及自108年4月30日起至清償日止，按年息5％計算之利息
    。㈡被告乙○○應給付原告美金33萬元，及自108年4月30日起
    至清償日止，按年息5％計算之利息。㈢被告丁○○○應給付原告
    美金33萬元，及自108年4月30日起至清償日止，按年息5％計
    算之利息。㈣前3項聲明如其中任一被告為給付，其他被告於
    該給付範圍內免其責任。㈤第㈠至㈢項聲明願供擔保請准宣告
    假執行（見北司調卷第5頁）。嗣因丁○○○於訴訟中死亡，經
    原告聲明由丁○○○之繼承人承受訴訟，並變更聲明為：㈠被告
    己○○應給付原告美金33萬元，及自108年4月30日起至清償日
    止，按年息5％計算之利息。㈡被告乙○○應給付原告美金33萬
    元，及自108年4月30日起至清償日止，按年息5％計算之利息
    。㈢被告即丁○○○之承受訴訟人甲○○、林佳塋、丙○○、乙○○應
    因繼承丁○○○所得遺產為限連帶給付原告美金33萬元，及自1
    08年4月30日起至清償日止，按年息5％計算之利息。㈣前3項
    聲明如其中任一被告為給付，其他被告於該給付範圍內免其
    責任。㈤第㈠至㈢項聲明願供擔保請准宣告假執行（見本院卷㈠
    第364至365頁）；再於111年2月10日言詞辯論當庭就第㈠、㈡
    、㈢項聲明變更為：㈠被告己○○應給付原告美金33萬元，及自
    108年5月10日起至清償日止，按年息5％計算之利息。㈡被告
    乙○○應給付原告美金33萬元，及自起訴狀繕本送達翌日起至
    清償日止，按年息5％計算之利息。㈢被告即丁○○○之承受訴訟
    人甲○○、林佳塋、丙○○、乙○○應因繼承丁○○○所得遺產為限
    連帶給付原告美金33萬元，及自108年5月10日起至清償日止
    ，按年息5％計算之利息（見本院卷㈡第93至94頁）。核原告
    係以其主張與被告己○○、乙○○間有委任關係，並係依該委任
    關係將處理事務之款項即美金33萬元按指示匯付給丁○○○以
    處理委任事務，因委任關係業經終止，故應由被告己○○、乙○○或丁○○○之全體繼承人就遺產限度內返還該已無法律上原
    因而受領之款項此同一基礎事實而來，且屬減縮應受判決事
    項之聲明，揆諸前開規定，原告所為訴之變更，應予准許。
貳、實體事項：
一、原告主張：
  ㈠原告與被告己○○為姊弟，被告乙○○為被告己○○之配偶，丁○○○
    為被告乙○○之母。原告曾於民國106年間為價購當時為法拍
    之門牌號碼新北市○○區○○路0段000號18樓之房屋（下稱系爭
    房屋），乃委請被告己○○、乙○○處理投標法拍屋事宜，授權
    期間為106年12月9日至107年6月30日，並因避免匯差，乃將
    法拍屋所需保證金費用美金33萬元按被告乙○○之指示匯入丁○○○開立於土地銀行帳號尾碼529號之外幣帳戶，由丁○○○代
    為受領。
  ㈡然被告己○○以原告投標金額過低未得標，原告遂要求被告己○○、乙○○返還該美金33萬元，經被告己○○未置理，被告乙○○
    則拒絕返還，原告乃於108年4月29日合法送達存證信函終止
    原告與被告己○○、乙○○間之委任契約，其中因該存證信函未
    列載被告乙○○為收件人，故倘有不足，亦以起訴狀繕本送達
    被告乙○○為終止委任契約之意思表示，並再以111年2月10日
    當庭口頭終止與被告乙○○間之委任關係。原告與被告己○○、
    乙○○間之委任契約既經終止，其等仍保留原告上開交付之美
    金33萬元，自屬無法律上原因而受利益，應將上開美金33萬
    元返還原告。並應由代受領該美金33萬元之丁○○○一併因兩
    造間已無任何保有該款項之法律上原因，依民法第179條不
    當得利之規定返還該款項給原告，因丁○○○已於訴訟中死亡
    ，自應由其繼承人即甲○○、林佳塋、丙○○、乙○○應因繼承丁○○○所得遺產為限，就上開應返還之33萬元連帶給付給原告
    ，被告己○○、乙○○及丁○○○之全體繼承人就上開返還美金33
    萬元之債務乃不真正連帶債務。因原告已於108年4月29日催
    請被告返還該款項，然被告仍遲未給付，自應自催告期滿之
    翌日即108年5月10日起算遲延利息。爰依民法第179條之規
    定提起本件訴訟。
  ㈢並聲明：1.被告己○○應給付原告美金33萬元，及自108年5月1
    0日起至清償日止，按年息5％計算之利息。2.被告乙○○應給
    付原告美金33萬元，及自起訴狀繕本送達翌日起至清償日止
    ，按年息5％計算之利息。3.被告即丁○○○之承受訴訟人甲○○
    、林佳塋、丙○○、乙○○應因繼承丁○○○所得遺產為限連帶給
    付原告美金33萬元，及自108年5月10日起至清償日止，按年
    息5％計算之利息。4.前3項聲明如其中任一被告為給付，其
    他被告於該給付範圍內免其責任。5.第1至3項聲明願供擔保
    請准宣告假執行。
二、被告則以：
  ㈠原告並無委託被告乙○○處理系爭房屋之法拍事務，無論以原
    告提出並經被告否認其形式上真正之授權書日期係記載107
    年12月9日至108年6月30日，或系爭房屋係於107年8月22日
    拍定之拍定日期，均與原告匯款時間為106年12月有所不同
    ，且系爭房屋既已於107年8月22日經訴外人張涵玉標得，原
    告自無可能為投標系爭房屋之法拍事宜委任被告己○○、乙○○
    處理而成立委任契約。
  ㈡且原告提出之匯款單據無從證明確為原告所為匯款，且該匯
    款帳戶實係由訴外人即原告配偶葉建平與原告聯名帳戶，何
    以原告得以自己名義要求被告返還該美金33萬元；且原告匯
    款至被告丁○○○之帳戶，按其結匯性質及匯款分類係記載「
    收回對外借款」、「收回對外貸款」實係作為原告清償對被
    告之借款，並非作為處理法拍委任事務之用。
  ㈢又原告匯款帳戶既非原告個人所有，自不得以自己名義向被
    告主張不當得利，且本件為給付型不當得利，應由原告就給
    付原因負舉證責任，然原告未就何以匯付款項之給付原因為
    舉證，且原告與被告己○○之對話訊息中甚至有提及如有找到
    錢一定會給你等等內容，則原告之匯款乃係清償原告對被告
    己○○與乙○○間之債務。又縱確有不當得利之情形，該匯款之
    受款人為丁○○○，實與被告己○○及乙○○無涉，且丁○○○收款之
    金額為美金32萬9,986元，縱有不當得利，亦非原告主張之
    美金33萬元等語置辯。
  ㈣並聲明：1.原告之訴及其假執行之聲請均駁回。2.如受不利
    益判決，願供擔保請准宣告免為假執行。
三、查下列事項堪信為真實：
　㈠原告與被告己○○為姊弟，被告乙○○與丁○○○為被告己○○之配偶
    與岳母等情，為兩造所不爭執（見本院卷㈠第79、95至96頁
    ）。
　㈡被告丁○○○開立於臺灣土地銀行帳號尾碼529號（帳號詳卷）
    帳戶於106年12月1日、106年12月14日收受來自匯款人記載
    為「CHIEN PYNG YEH AKA JAMES CHIEN PEGGY CHIULAN SUN
    」，匯款行「EAST-WEST BANK（即華美銀行）」之款項依據
    為美金14萬9,993元、17萬9,993元等節，經兩造所不爭執（
    見本院卷㈠第75至76、121頁），亦有匯款單（見北司調卷第
    25至27頁）、交易帳戶明細資料（見北司調卷第29至39頁）
    、日期為106年12月1日、106年12月14日臺灣土地銀行草屯
    分行匯入匯款通知書、匯入匯款交易憑證（見本院卷㈠第43
    至49頁）存卷為憑。
　㈢上開款項於匯入尾碼529號帳戶後，均於同日以「轉定存」為
    交易摘要，即將該帳戶之活期存款轉為同帳戶之定期存款，
    並於107年3月1日、107年3月14日銷戶後，將該兩筆定存轉
    回同帳戶活期存款，又該帳戶明細記載同額款項，再於107
    年9月14日、107年10月18日轉帳支出，該款項流向係轉入丁○○○開立於臺灣土地銀行草屯分行尾碼699號台幣帳戶等情，
    有臺灣土地銀行草屯分行110年11月11日之回函及明細可查
    、該分行110年12月13日之回函、該分行111年1月5日之回函
    、該分行111年1月17日之回函（見本院卷㈠第423、425、453
    頁、本院卷㈡第51、61至65頁）在卷為證。
　㈣系爭房屋係本院105年度司執字第99453號執行事件之拍賣標
    的，並曾於106年8月23日為第一次拍賣，該次保證金為新臺
    幣1,414萬元，於106年9月20日為第二次拍賣，該次保證金
    為新臺幣1,132萬元，於106年10月25日為第三次拍賣，該次
    保證金為新臺幣905萬元，於106年12月20日為特別變賣程序
    之減價拍賣，該次保證金為新臺幣724萬元，上開各次拍賣
    均未拍定，嗣系爭房屋再經訴外人即該案執行債權人臺灣土
    地銀行股份有限公司對訴外人即執行債務人邱裔均、邱家蓁
    於107年3月31日向本院遞狀聲請強制執行，始由本院以107
    年度司執字第32141號執行事件受理在案，並定於107年7月2
    5日為系爭房屋之第一次拍賣，該次保證金為新臺幣905萬元
    ，並於107年8月22日為第二次拍賣，該次保證金為新臺幣72
    4萬元，且於此次拍賣程序由張涵玉以標價新臺幣4,968萬9,
    999元拍定等情，經本院調閱上開各卷宗核閱屬實。
四、原告主張其曾有為投標系爭房屋法拍事宜授予處理事務權限
    給被告己○○、乙○○，授權期間106年12月9日至107年6月30日
    止，原告並曾因使被告己○○、乙○○指示匯付美金33萬元至丁○○○帳戶內以供被告己○○、乙○○處理委任事務，該委任關係
    已因期滿、合法終止委任關係而消滅，被告己○○、乙○○、丁○○○受領該美金33萬元自無法律上原因，應依不當得利之法
    律關係，應將該美金33萬元返還原告等節；為被告所否認，
    並以前詞置辯。是本件之爭點為：㈠原告主張其與被告己○○
    、乙○○有為處理系爭房屋之法拍事宜於106年12月9日至107
    年6月30日間成立委任關係，並由原告按被告己○○、乙○○指
    示匯付美金33萬元作為處理委任事務費用一節，是否可採？
    該契約關係是否已期滿或因終止而消滅？㈡被告己○○、乙○○
    或丁○○○是否有受領該美金33萬元之利益，該利益並屬無法
    律上原因應返還原告？如是，該返還數額應為若干？茲析述
    如下：
　㈠原告主張其與被告己○○、乙○○有為處理系爭房屋之法拍事宜
    於106年12月9日至107年6月30日間成立委任關係，並由原告
    按被告己○○、乙○○指示匯付美金33萬元作為處理委任事務費
    用一節，是否可採？該契約關係是否已期滿或因終止而消滅
    ？
  1.當事人主張有利於己之事實者，就其事實有舉證之責任，民
    事訴訟法第277條前段定有明文。又主張法律關係存在之當
    事人，須就該法律關係發生所須具備之特別要件，負舉證責
    任。另稱委任者，謂當事人約定，一方委託他方處理事務，
    他方允為處理之契約；又當事人之任何一方，得隨時終止委
    任契約，民法第528條、第549條第1項分別定有明文。是委
    任契約不論有無報酬，或有無正當理由，均得隨時終止（最
    高法院86年度台上字第2230號判決意旨參照）。原告主張其
    與被告己○○、乙○○間均有委任關係存在，自應由原告就此部
    分事實負舉證責任。
　2.關於委任契約之當事人、委任事項、匯付款項來源及匯款原
    因、委任契約存續期間一節：
　　⑴原告提出記載授權人為原告、被授權人為被告己○○、授權
      事項為「凡新北市○○區○○里0鄰○○路0段000號18樓（即系
      爭房屋）標案手續及房屋貸款所有事宜」、授權期間為10
      7年12月9日至108年6月30日，並由原告簽名其上之授權書
      （見北司調卷第33頁），且該授權書經駐舊金山台北經濟
      文化辦事處開立106年12月11日之中華民國文件證明專用
      書（見北司調卷第37頁），該專用書上確實記載「茲證明
      本文件確經原告簽字屬實」，是上開授權書上確有原告簽
      名，業經認證在卷，自應認該授權書乃真正之文書。被告
      固就上開授權書、文件證明專用書均否認形式真正，然該
      專用書亦經原告再提出於109年10月26日再度申請驗證檔
      存影本，並經該辦事處簽發同日期之檔存資料文件，並經
      該辦事處於檔存之3紙資料蓋有該辦事處騎縫章，有該資
      料可稽（見本院卷㈠第125頁），足見上述證明專用書乃確
      實經該辦事處驗證之文件，是該專用書之文書亦屬真正，
      至該資料為檔存資料有無之確認，本即非文書之驗證，故
      其上縱記載「本文件影本僅係檔存資料，非文書驗證」等
      文字，亦不影響該資料已確認該辦事處確實曾有出具對授
      權書驗證之證明專用書之事實。是被告辯稱上述授權書、
      證明專用書均不具形式真正云云，自不可採。
　　⑵又關於前開授權書固記載授權期間為「107年12月9日至108
      年6月30日」，與原告主張委任關係存續期間為「106年12
      月9日至107年6月30日」顯有1年差距；然查，系爭房屋乃
      本院105年度司執字第99453號執行事件之拍賣標的，並曾
      於106年8月23日為第一次拍賣，於106年9月20日為第二次
      拍賣，於106年10月25日為第三次拍賣，於106年12月20日
      為特別變賣程序之減價拍賣程序，該次執行事件並未拍定
      ，係於本院以107年度司執字第32141號執行事件再度受理
      在案後，定於107年7月25日為系爭房屋之第一次拍賣未拍
      定，再度於107年8月22日為第二次拍賣始由訴外人張涵玉
      以標價新臺幣4,968萬9,999元拍定等情，已如前述，復有
      內政部不動產資訊平台網頁翻拍資料存卷為憑（見北司調
      卷第39頁），是由本院為系爭房屋之強制執行拍賣事件之
      首次拍賣至最後拍定期間，係於106年8月23日起至107年8
      月22日止，原告自無可能於該強制執行事件已拍賣完成後
      始簽具委託被告己○○處理系爭房屋標案手續及房屋貸款所
      有事宜，是原告主張委任期間乃系爭房屋拍定前之，自應
      如原告主張為系爭房屋拍定前之106年12月9日至107年6月
      30日，亦非全然無因。
　　⑶另被告丁○○○開立於臺灣土地銀行帳號尾碼529號（帳號詳
      卷）帳戶於106年12月1日、106年12月14日收受來自匯款
      人記載為「CHIEN PYNG YEH AKA JAMES CHIEN PEGGY CHI
      ULAN SUN」，匯款行「EAST-WEST BANK（即華美銀行）」
      之款項依據為美金14萬9,993元、17萬9,993元等節，已如
      前述；被告雖辯稱上開匯款無從證明乃原告所匯，且縱屬
      原告與其配偶葉建平之聯名帳戶，亦可能為原告與葉建平
      共同匯款，難認與原告主張之授權事項有關。然查，葉建
      平已於109年間出具聲明書，其上記載「聲明人（即葉建
      平）為原告戊○○之配偶，十多年前與戊○○旅居美國時，為
      方便支應日常所需、子女教育支出等家庭生活費用，遂開
      設兩個聯名帳戶，其中一個即為East West Bank、帳號尾
      碼084（詳卷）、戶名CHIEN PYNG YEH AKA JAMES CHIEM 
      PYNG YEN PEGGY CHIULAN SUN之聯名帳戶。因聲明人與戊○○之夫妻財產為共有，夫妻各自就財產擁有一半權利，戊○○民國（下同）106.11.29及106.12.13跨國匯款15萬美金
      及18萬美金至丁○○○土地銀行外幣帳戶（即529號帳戶）時
      ，兩個聯名帳戶存款總額合計超過66萬美金，可證茲時其
      所匯之33萬美金皆為戊○○之財產，特立此書，以資證明」
      等節，並經葉建平簽名其上，有該聲明書可憑（見本院卷
      ㈠第85頁），又葉建平雖曾於106年間因血管型失智、中風
      之病症於衛生福利部雙和醫院就診，有該院109年9月4日
      之診斷證明書為證（見本院卷㈠第87頁），然該院亦已於1
      09年12月28日出具診斷證明書清楚記載「於109年10月23
      日進行失智評估，個案目前在延宕回憶的部分較差，部分
      題項受限於右手無力而無法完成，認知功能障礙篩檢量表
      ，分數為90分，超過年齡、性別與教育程度之分不同分界
      點79分（滿分100），並無顯著認知功能障礙，建議定期
      追蹤」（見本院卷㈠第149頁），足見葉建平尚不致因其病
      症無從認知聲明書內容並簽名其上，應認丁○○○前開尾碼5
      29號帳戶內收受之款項，確實為原告所匯其自己之款項無
      疑。是此部分被告雖辯稱葉建平之病症無從認知聲明書內
      容及簽名云云，亦不足採信。
　　⑷又按前開授權書之授權對象為被告己○○，授權事項為「凡
      系爭房屋標案手續及房屋貸款所有事宜」，原告自有為使
      受任人即被告己○○得處理系爭房屋標案手續匯付處理事務
      費用之必要。佐以原告上開匯款時間為106年12月1日與10
      6年12月14日，該期間恰為系爭房屋於首次執行事件於106
      年10月25日為第三次拍賣後，該次保證金為新臺幣905萬
      元，則原告自有充分可能係以第三次拍賣程序之保證金預
      估其後拍賣程序可能所需之保證金，又原告實際匯付之美
      金33萬元，以斯時美金兌換新臺幣之匯率29.9950元計算
      （見本院卷㈡第179頁），為989萬8,350元，亦與上述保證
      金數額相當，益徵該款項確實為原告為委託被告己○○處理
      系爭房屋法拍事宜，乃預付處理事務之費用以便被告孫國
      情處理委任事務。併該款項匯款期間，亦顯係於前述授權
      書記載之「107年12月9日至108年6月30日」之前，益見與
      原告主張委任關係存續期間為「106年12月9日至107年6月
      30日」，該授權書所載年度係因原告長年旅居國外乃將西
      元與民國紀年換算為錯誤記載一節，與事實相符。
　　⑸再參原告與被告乙○○之對話訊息翻拍照片（見北司調卷第5
      5至60頁）：被告乙○○曾於107年3月9日與原告有以下對話
      ：「被告乙○○：你欠錢不還 33萬 押著跟你談還＄74萬事 
      就這樣簡單！」、「被告乙○○：你就是還在講詐騙？你的
      LINE紀錄一清二楚，錢是你匯的，金額也是你決定，標金
      只是一點點，你匯本來是想如果沒標到順便洗錢，沒有混
      為一談，錢押著，要你全數還款」、「原告：你現在把你
      設的局講開了，我共匯兩筆、我匯了第一筆你說不夠、我
      其實不想標了、你勸我、不標可惜了、又叫我加碼、我相
      信你、再匯第二筆、然後你們連標的動作都沒做、說標不
      到、叫我不要標了、我編？我是受害人我幹嘛編」、「被
      告乙○○：錯，你自己說只能匯30萬，我沒回應哦」、「被
      告乙○○：重點是你欠＄74萬美元不還，該面對的是你，不
      清楚的是你！」、「被告乙○○：公道自在人心，你坑我＄7
      4萬，＄33萬是要apply balance還是你要怎麼還？等你還
      錢」、「原告：你先把標房子的錢還來」、「原告：懶得
      理你、讓你老公跩共」、「被告乙○○：他說跟他無關」、
      「原告：怎麼無關了、他是我的委託人，是你叫我寫他的
      」、「被告乙○○：他並沒行使你的委託啊」等內容，以上
      開對話內容可知原告與被告乙○○對於原告於上開對話時間
      前已經匯款之「33萬」即美金33萬元為「標金」作為「標
      」案之用一節，均無反對之表示，是原告前開匯付美金33
      萬元至丁○○○尾碼529號帳戶，即扣除匯款手續費等費用實
      際入帳數額為美金14萬9,993元、美金17萬9,993元，合計
      美金32萬9,986元，該數額亦經原告確認無誤（見本院卷㈡
      第95頁），該款項亦係為使前述授權書之受任人即被告己○○，於委任期間即「106年12月9日至107年6月30日」處理
      系爭房屋之標案與貸款事宜為其委任事項等情，至臻明確
      。
　　⑹至原告雖以該委任契約關係亦存在於原告與被告乙○○間，
      然前述授權書之被授權人為被告己○○，並非被告乙○○，且
      原告與被告乙○○之前開對話訊息，亦未提及被告乙○○同時
      受委任之情節；參以原告與被告己○○之對話訊息翻拍照片
      （見北司調卷第41至53頁）：原告曾於107年11月3日傳遞
      訊息給被告己○○表示「老孫、沒別的事、把錢還來、其他
      都不重要（見北司調卷第41頁）」、「老孫、我如果有找
      到錢我一定給你、那些錢就是原來在戶頭裡的錢、不是她
      找出來、不能這樣不講理的、一年多了也該還了、不要拿
      不該拿的錢（見北司調卷第42頁）」、「怎麼她占了我的
      錢還理直氣壯、沒道理、有這種事嗎？（見北司調卷第43
      頁）」、「不合邏輯的、如何證明我欠你們錢？現在是林
      老木欠我錢、我找她就是、我會告她（見北司調卷第43頁
      ）」；原告於107年11月4日再度傳遞訊息表示「我真的不
      想把事情搞得這麼難看、只想拿回我的錢（見北司調卷第
      44頁）」、「我並不怪你、這種事你做不出來的，而且錢
      也不會到你手上的、霸佔我僅剩的生活費、她拿不起的、
      她不值一千萬的、她會遭到報應的、下場會很慘、我們孫
      家沒有這種媳婦（見北司調卷第47頁）」。另於107年11
      月6日再以「老孫，你要勸他不要執迷不悟、最簡單的方
      法就是把在她媽媽那邊的錢、原數歸回、再來談其他（見
      北司調卷第48頁）」。及原告於107年11月26日再以「我
      相信你剛開始一定不知道，後來就將錯就錯了、我問你們
      、我做錯什麼事、你們要這樣對待我、明明就要標法拍屋
      的保證金、委託人還是你、我還去經濟文化辦事處公證、
      也沒標的動作、錢就被hold住了、還一直說我賴帳實在忍
      無可忍（見北司調卷第51至52頁）」等內容，均未獲被告
      己○○為肯否之回應，則原告乃選擇同時向被告己○○之配偶
      即被告乙○○催討款項，並經被告乙○○為前開訊息內之回應
      ，亦非顯然背於常情，自難以被告乙○○曾與原告就委任事
      項與費用為前述應答，遽認原告與被告乙○○間亦有委任關
      係。原告亦未提出其他以資證明該授權事項除由原告授權
      被告己○○處理委任事務外，亦同時授權被告乙○○處理委任
      事務之相關證據，自難認原告與被告乙○○間亦有委任關係
      。
　　⑺至被告辯稱上開美金33萬元款項係原告清償對被告之欠款
      ，並非為委任事務預付費用等節。然查，前述原告與被告
      乙○○之對話訊息翻拍照片（見北司調卷第55至60頁），被
      告乙○○確實曾對原告表明「你欠錢不還 33萬 押著跟你談
      還＄74萬事 就這樣簡單！」，並提及「標金」、「沒有混
      為一談，錢押著，要你全數還款」、「你坑我＄74萬，＄33
      萬是要apply balance還是你要怎麼還？等你還錢」等節
      ，顯見前開原告匯付之美金33萬元與原告與被告己○○或乙○○間是否有其他欠款之債權債務關係，顯屬「沒有混為一
      談」之二事，且係由被告乙○○將該美金33萬元「押著」不
      予歸還作為促原告還款「74萬元」之手段，均非稱該款項
      即為欠款之清償。另參原告與被告乙○○之對話訊息翻拍照
      片（見本院卷㈠第67、327、391頁），被告乙○○向原告表
      示「當初錢去台灣是為了標房子」等語，其後原告撥打通
      訊電話5則給被告乙○○，而該5則對話經本院所屬民間公證
      人天正聯合事務所110年度北院民公樺字第660211號公證
      書證本（見本院卷㈠第287至339頁）見證結果如下：在上
      開訊息之後，原告撥打通訊電話給被告乙○○之內容為「不
      是，標房子是另外一回事，你說那個…你說那個…啊你說那
      個錢不能全部放在這邊，我就按照你的意思去做，那現在
      你你你不想要，怎麼講，承擔責任，我不是怪你吔，我只
      是問你說要怎麼弄而已，那你，你說要怎麼辦嘛？是不是
      ，你要繼續放在台灣？還是要把他弄回來！都可以啊！（
      見本院卷㈠第297頁）」，並經原告確認上開對話錄音確屬
      原告聲音（見本院卷㈡第83頁），是原告主張該對話訊息
      內容不具形式真正，亦不可採信，並可證該美金33萬元確
      係為處理委任事務之與欠款乃「另一回事」所為，佐以前
      開對話內容亦多有表示該美金33萬元係另為處理委任事務
      之標案所匯，自應認係由原告按受任人被告己○○或其藉由
      傳遞訊息之使者即被告乙○○之指示所為。
  3.關於原告與被告己○○之委任契約關係是否已消滅一節：
　　⑴查前開授權書之授權期間應為106年12月9日至107年6月30
      日，已如前述，是應認原告與被告己○○間之委任關係已於
      107年6月30日期滿而消滅。
　　⑵另原告雖曾委請律師於108年4月26日寄發律師函給被告己○○、丁○○○，其內容即為表明終止委任契約，並促被告己○○
      、丁○○○於函到後10日內返還美金33萬元等情，該信函並
      於經被告己○○、丁○○○均於108年4月29日收受等情，有該
      信函、收件回執在卷可稽（見北司調卷第61至62、63、65
      頁），然原告亦陳明因委任關係本有起迄日，該信函僅為
      重申委任關係業已終止之意旨等節（見本院卷㈠第404頁）
      ，是原告與被告己○○間之委任關係，仍應以前開授權期間
      之末日即107年6月30日為委任關係消滅之日，自不因原告
      另曾寄送該信函為終止委任契約關係之意思表示，乃本於
      該單方之意思表示將原告與被告己○○將之委任關係延續至
      表明終止之日為止。
  4.從而，原告主張其與被告己○○有為處理系爭房屋之法拍事宜
    於106年12月9日至107年6月30日間成立委任關係，並由原告
    為受任人即被告己○○處理委任事務乃依受任人指示匯款美金
    33萬元至丁○○○尾碼529號帳戶作為處理委任事務費用，自屬
    有據，且該委任關係已因屆期而消滅。至原告主張被告乙○○
    與原告亦有委任關係，則不可採。
　㈡被告己○○、乙○○或丁○○○是否有受領該美金33萬元之利益，該
    利益並屬無法律上原因應返還原告？如是，該返還數額應為
    若干？　
　1.按無法律上之原因而受利益，致他人受損害者，應返還其利
    益。雖有法律上之原因，而其後已不存在者，亦同，民法第
    179條定有明文。又在三人關係之給付不當得利，其指示給
    付關係之案例類型，如其基礎關係 (原因行為) 即對價關係
    、資金關係 (補償或填補關係) 均未有瑕疵 (不成立、無效
    、撤銷) 者，固不生不當得利請求權，即令該對價關係 (指
    示人與領取人間之關係) 、資金關係 (指示人與被指示人間
    之關係) 具有瑕疵，亦僅於各該關係人間發生不當得利請求
    權而已，於被指示人與領取人間，因無給付關係，自不當然
    成立不當得利（最高法院94年度台上字第1555號判決意旨參
    照）。另在指示給付關係中，其給付關係分別存在於指示人
    與被指示人、及指示人與領取人間，至被指示人與領取人間
    ，則僅發生履行關係，並無給付關係存在。又受益人所得利
    益，倘係經由他人之給付行為而來，則就同一受利益客體，
    不能同時因非給付方式而取得，而成立非給付不當得利（最
    高法院106年度台上字第239號判決意旨參照）。
　2.經查，原告係因為使委任關係之受任人即被告己○○處理委任
    事務，乃依受任人之指示匯付上述美金33萬元至丁○○○帳戶
    ，該款項實與非屬受任人之被告乙○○無關，且原告與被告己○○間之委任關係亦已消滅等節，均如前述；則上開款項係由
    丁○○○實際收受美金32萬9,986元，亦非由被告乙○○收受，難
    認被告乙○○受有利益；且丁○○○與原告之間實際乃領取人與
    被指示人間之關係，並無給付關係，無從成立不當得利，是
    上開款項自應由指示人即被告己○○本於不當得利之法律關係
    返還給被指示人即原告，而非由未受有利益之被告乙○○或僅
    為領取人之丁○○○或其死亡後之全體繼承人負返還責任。
　3.又按給付無確定期限者，債務人於債權人得請求給付時，經
    其催告而未為給付，自受催告時起，負遲延責任。其經債權
    人起訴而送達訴狀，或依督促程序送達支付命令，或為其他
    相類之行為者，與催告有同一之效力；遲延之債務，以支付
    金錢為標的者，債權人得請求依法定利率計算之遲延利息；
    應付利息之債務，其利率未經約定，亦無法律可據者，週年
    利率為5％，民法第229條第2項、第233條第1項前段及第203
    條分別定有明文。原告就被告己○○應返還之上開美金32萬9,
    986元乃無確定期限之給付，又原告曾寄發前開律師函給被
    告己○○催請其於函到後10日內返還美金33萬元，該函於108
    年4月29日由被告己○○收受，均如前述，則原告請求被告己○○應另給付美金32萬9,986元自108年5月10日起至清償日止，
    按週年利率5％計算之利息，自屬可採。
　4.從而，原告主張被告己○○應依不當得利法律關係返還原告美
    金32萬9,986元，及自108年5月10日起至清償日止，按週年
    利率5％計算之利息，應屬有據。至其主張應由被告乙○○，及
    丁○○○之全體繼承人連帶就該數額同負返還責任，並與被告
    己○○之上開債務為不真正連帶債務一節，則不可採。
  ㈢至被告聲請本院向Charles Schwab Coporation（美國股票交
    易經紀公司）查核並說明於2000年10月至2001年12月間，關
    於股票名稱為AFOP、股市申報號CIZ0000000000號、股票代
    碼CUSIZ 000000000，由被告己○○、乙○○持有、簽具進行過
    戶手續之股票數額、交易價格、過戶對象與匯款對象名稱、
    帳號等相關交易憑證資料等情（見本院卷㈠第102頁），經本
    院為函查後，經函覆以「臺灣之法院對該公司沒有管轄權，
    無法同意所請」為由無從查覆上述資料等情，有臺灣高等法
    院110年8月24日回函檢附外交部之函文及附件可稽（見本院
    卷㈠第229至235頁），被告雖一再抗辯該回覆內容不符司法
    互助之規定，應再予函查云云；然依前開回函所示，就上述
    事項已無調查可能，且被告陳明此部分待證事實為原告否認
    兩造間有借款債權債務關係，縱上情屬實，綜觀前開原告與
    被告乙○○之對話紀錄可知該借款情節實與原告匯付美金33萬
    元乃屬二事，顯與本件爭點無關，自無再予調查必要，是此
    部分聲請應予駁回。
五、綜上所述，原告依不當得利之法律關係，請求被告己○○給付
    美金32萬9,986元，及自108年5月10日起至清償日止，按週
    年利率5％計算之利息，為有理由，應予准許。至逾此部分之
    請求，則無理由，應予駁回。就原告勝訴部分，原告、被告
    己○○均陳明願供擔保請准宣告假執行及免為假執行，經合均
    與法律規定相符，爰分別酌定相當擔保金宣告之。至原告敗
    訴部分，其訴既經駁回，其假執行之聲請亦失所依附，應併
    予駁回。
六、本件事證已臻明確，兩造其餘主張攻擊防禦方法，經本院斟
    酌後，認與判決結果不生影響，爰不予以一一論述，附此敘
    明。
七、按各當事人一部勝訴、一部敗訴者，其訴訟費用，由法院酌
    量情形，命兩造以比例分擔或命一造負擔，或命兩造各自負
    擔其支出之訴訟費用，民事訴訟法第79條定有明文。經查，
    本件原告之訴為一部有理由、一部無理由，本院審酌原告請
    求之敗訴部分雖係就被告乙○○、丁○○○之全體繼承人部分均
    敗訴，然就該等部分乃與原告就被告己○○請求部分為不真正
    連帶債務，其訴訟利益不重複計算，且就原告請求被告己○○
    給付之敗訴部分，與原告請求勝訴部分比例相較微少，爰諭
    知本件訴訟費用由被告己○○負擔。
八、據上論結：本件原告之訴為一部有理由、一部無理由。依民
    事訴訟法第79條、第85條第1項前段、第390條第2項、第392
    條第2項，判決如主文。
中　　華　　民　　國　　111 　年　　4 　　月　　7 　　日
                  民事第七庭    法  官    陳彥君 
以上正本係照原本作成。
如對本判決上訴，須於判決送達後20日內向本院提出上訴狀。如
委任律師提起上訴者，應一併繳納上訴審裁判費。
中　　華　　民　　國　　111 　年　　4 　　月　　7 　　日
                                書記官    吳昭誼